臺灣高等法院刑事裁定　　　　　　　 100年度交聲再字第10號
再審聲請人
即受判決人　　林測彬
上列再審聲請人因過失傷害案件，對於本院99年度交上易字第36
6號，中華民國100年1 月28日第二審確定判決（原審案號：臺灣
士林地方法院99年度交易字第21號，起訴案號：臺灣士林地方法
院檢察署99年度偵字第323號），聲請再審，本院裁定如下：
    主  文
再審之聲請駁回。
    理  由
一、按刑事訴訟法第421 條規定，不得上訴於第三審法院之案件
    ，除前條規定外，其經第二審確定之有罪判決，如就足生影
    響於判決之重要證據漏未審酌者，亦得為受判決人之利益，
    聲請再審。所謂重要證據，必須該證據已足認定受判決人應
    受無罪、或免訴、或輕於原審所認定之罪名方可，如不足以
    推翻原審所認定罪刑之證據，即非足生影響於原判決之重要
    證據。又所謂漏未審酌，乃指第二審判決前已發現而提出之
    證據，未予審酌而言，如證據業經法院依調查之結果，本於
    論理法則、經驗法則，取捨證據後，認定事實，被捨棄之證
    據，亦已於理由內敘明其捨棄之理由者，即非漏未審酌，是
    如僅係對法院證據取捨持相異評價，即不能以此為由聲請再
    審（最高法院89年度台抗字第30號裁定意旨參照）。經查，
    原確定判決就再審聲請人即受判決人林測彬過失傷害告訴人
    朱蕙瑜之事實認定，已於原確定判決理由欄（該欄貳一）詳
    述明確（見原確定刑事判決書第3頁至第8頁）。
二、查本件再審聲請人即受判決人林測彬對於本院99年度交上易
    字第366 號確定判決聲請再審，聲請人之刑事再審聲請狀所
    稱「重要證據」，據其說明如下：(一)機車倒地處附近地面遺
    留之橘色碎裂片係受判決人機車「前方左下」方向燈罩蓋因
    撞擊告訴人後破裂散落所致，此為原判決所認定之事實（見
    原判決第4頁、第3項）。(二)受判決人騎乘重型機車不慎「撞
    及」擅自進入快車道之行人朱惠瑜，致使告訴人倒地受有左
    側脛骨、腓骨骨折，以及左側肋骨第6肋骨折等傷害（見原
    判決事實欄）。(三)依上開第一、二項撞擊部位觀之，受判決
    人機車撞及部位在機車左側，而告訴人被撞及部位亦在其身
    體前面之左側，顯示本件撞擊之雙方直接接觸點係在受判決
    人機車前左方向燈與告訴人左側肋骨第6肋骨處，而依原判
    決認定之事實，本件肇事當時，受判決人係在瑞光路北往南
    之內側車道直行，則要發生碰撞之要件是告訴人從受判決人
    左側進入受判決人行駛之內側車道，且係呈東南向西北方向
    之右斜向角度，致其身體左前側第6肋骨處與受判決人機車
    前左方向燈碰撞，此與現場之血跡、機車倒地位置、機車左
    側方向燈燈罩橘色碎片等跡證吻合，是原判決因漏未斟酌本
    件受判決人機車與告訴人身體的「碰撞接觸點」如上述均在
    「左側」之重要證據，反認告訴人係從受判決人「右前方」
    步出穿越馬路且已在受判決人之右前方及距離約15公尺，並
    非在受判決人眼界未能及之處，而為受判決人不利判決，自
    有違誤云云。綜上觀之，聲請人雖以「受判決人機車與告訴
    人身體之碰撞接觸點均在左側」云云，作為本件再審聲請之
    重要證據，然其所指重要證據，並無未經原審審酌之情形，
    而原審關於告訴人於車禍前之行走路線業經斟酌各項證據而
    作出認定，包括告訴人之傷情、被告機車之毀損情形等事項
    ，至於本件受判決人所謂之「重要證據」，含有其對告訴人
    之行向及碰撞點等之推測，並不足因此認定受判決人應受無
    罪、或免訴、或輕於原審所認定之罪名，亦即不足以推翻原
    審所認定罪刑之證據，故所提非屬「足生影響於原判決之重
    要證據」。其餘再審聲請理由無非係就原確定判決，證據如
    何採酌認定，徒憑己見為相異之評價，再為爭執，惟證據之
    調查，係屬法院之職權，而法院就調查證據之結果，本於自
    由心證之原則，而為斟酌取捨，是證據之證明力如何，係屬
    法院之職權範圍，原確定判決既已就受判決人犯案之證據、
    如何認定其犯罪之理由，予以審酌認定，並於理由欄中敘明
    ，而其證據之取捨並無違反論理或經驗法則，即難認其所為
    之論斷係屬違法。綜上所述，再審聲請意旨僅就業經法院本
    於自由心證予以取捨、判斷之評價結果，斷章取義爭執原確
    定判決有未審酌之證據，徒以己意恣為指摘，自有未合。揆
    諸前揭說明，原確定判決並無重要證據漏未斟酌可言。經核
    再審聲請意旨所述各節，均與刑事訴訟法第421 條之要件不
    符，難認為有再審之理由，其聲請再審，為無理由，應予駁
    回。
三、據上論斷，應依刑事訴訟法第434條第1項，裁定如主文
中    華    民    國   100    年    3     月    31    日
                  刑事第二十一庭審判長法  官  周政達
                                      法  官  許永煌
                                      法  官  趙文卿
以上正本證明與原本無異。
如不服本裁定，應於收受送達後五日內向本院提出抗告狀。
                                      書記官  葉金發
中    華    民    國   100    年    3     月    31    日